臺灣高等法院刑事判決　　　　　　　　94年度上易字第1721號
上　訴　人　臺灣新竹地方法院檢察署檢察官
被　　　告　丑○○
上列上訴人，因被告竊盜案件，不服臺灣新竹地方法院94年度易
字第317號，中華民國94年8月26日第一審判決（起訴案號：臺灣
新竹地方法院檢察署93年度偵字第5783號，並經同署移送併辦：
94年偵字第349號、第2230號、第2428號、第5186 號）提起上訴
，本院判決如下：
    主  文
原判決撤銷。
丑○○共同連續攜帶兇器，毀越安全設備，於夜間侵入有人居住
之建築物竊盜，累犯，處有期徒刑壹年拾月。
扣案螺絲起子、六角扳手製成之萬能鑰匙各壹支，均沒收。
    事  實
一、丑○○於民國（下同）88年間因竊盜案件，經臺灣新竹地方
    法院以88年度少連易字第22號判處有期徒刑十月，緩刑三年
    確定，又於89年間因竊盜案件，經同院以89年度易字第1067
    號判決有期徒刑十月，並經本院判決上訴駁回而確定，上開
    緩刑宣告，經法院裁定撤銷，所犯上開二罪經本院裁定應執
    行有期徒刑一年六月確定，於91年1月25日入監執行，92年3
    月7日假釋交付保護管束，同年6月30日保護管束期間期滿，
    以已執行完畢論。再於92年間，因恐嚇取財罪，經法院判決
    有期徒刑五月確定，於92年10月13日易科罰金執行完畢。詎
    丑○○不知悔改，竟基於意圖為自己不法所有之概括犯意，
    單獨或分別與黃星耀、黃正冠、彭鴻壬等人，連續於下述時
    地，為竊盜行為：
    1.93年11月10日中午12時許，與黃星耀（另案偵查中）共同
      基於竊盜犯意聯絡，在新竹縣竹北市○○路上，由丑○○
      在一旁把風，黃星耀持其所有、客觀上足以危害人生命、
      身體可供兇器使用之螺絲起子一支，開啟己○○所有車牌
      號碼為Ｗ2－0182 號自用小客車右車門後進入車內，再以
      該螺絲起子啟動引擎而竊得之。
    2.93年11月10日下午某時許，與黃星耀共同基於上述犯意，
      在新竹縣新埔鎮內立里八鄰內立橋下產業道路，由丑○○
      在一旁把風，黃星耀持其所有、客觀上足以危害人生命、
      身體可供兇器使用之螺絲起子一支，竊取戊○○所有車牌
      號碼為ＸＴ－5097號自用小貨車車牌二面，得手後，將該
      車牌懸掛於Ｗ2－0182號自用小客車上，於同日下午2時30
      分許，在新竹縣新埔鎮○○路與成功街口，為警查獲上情
      ，並扣得螺絲起子1支。
    3.93年12月18日上午8 時許，在新竹縣關西鎮○○里○○○
      道路，竊盜黃辰燄所有之SK045 型挖土機一部，得手後，
      據為己有，並載往不知情廖乾名位於新竹縣湖口鄉○○路
      708之1號茂鑫汽車修理廠置放，經警於同月20日22時35分
      許，在前址修理廠查獲，並扣得該挖土機一部。
    4.94年1月6日上午8 時，與黃星耀共同承前之犯意，在新竹
      縣新豐鄉松林村一鄰松柏林九號後面，共同徒手竊取甲○
      ○所有之浪板、鐵片、鋁門窗共六百公斤，價值約新台幣
      （下同）20萬，於將上開之物搬上車牌號碼4332－ＨＪ號
      自小貨車（另由黃星耀單獨竊取而來）後，準備離開之際
      ，為警當場查獲。
    5.94年1 月17日上午10時30分許，與黃正冠、彭鴻壬（另案
      偵查中），三人共同基於竊盜之犯意聯絡，攜帶客觀上足
      以危害人生命、身體可供兇器使用之活動起子、破壞剪等
      工具（均未扣案），踰越新竹縣竹北市○○路二號之臺灣
      飛利浦電子工業股份有限公司（下簡稱飛利浦公司）牆垣
      ，進入該公司Ｔ１大樓變電室內，共同著手竊取飛利浦公
      司所有之銅線，於尚未得手之際，即為該公司之警衛發覺
      ，三人即逃離現場而未遂。
    6.94年1 月17日晚上12時許，丑○○與黃正冠復承前之犯意
      ，至上開飛利浦公司，先持丑○○所有，客觀上足以危害
      人生命、身體可供兇器使用之剪刀一支，毀壞飛利浦公司
      用以維護安全之設備即鐵網後，侵入該有人居住之建築物
      Ｔ１大樓變電室，竊取飛利浦公司所有電纜線100公斤。
    7.94年2月10日晚上7時許，丑○○與黃正冠復承前之犯意，
      至上開飛利浦公司，踰越飛利浦公司之牆垣後，侵入該有
      人居住之公司，徒手竊取飛利浦公司所有白鐵門1個。
    8.94年3 月上旬某日某時許，丑○○與黃正冠復承前之犯意
      ，至上開飛利浦公司，踰越飛利浦公司牆垣後，徒手竊取
      飛利浦公司所有之白鐵製水溝攔污網2個。
    9.94年3月上旬某日凌晨5時許，丑○○與黃正冠復承前犯意
      ，至新竹縣湖口鄉○○路三鄰4 之18號前，丑○○在一旁
      把風，由黃正冠徒手竊取丙○○所有白鐵製花盆2個。
   10.94年3月上旬某日凌晨5時許，丑○○與黃正冠復承前犯意
      ，至新竹縣湖口鄉○○路2段157號旁，以上述方式，竊取
      庚○○所有之白鐵架2支。
   11.94年3月上旬某日凌晨5時許，丑○○與黃正冠復承前犯意
      ，至新竹縣湖口鄉○○路上之某菜園內，共同徒手竊取癸
      ○○所有之白鐵水塔1個。
   12.94年3 月下旬某日某時許，丑○○與黃正冠復承前之犯意
      ，至上開飛利浦公司，踰越飛利浦公司之牆垣後，進入該
      公司內，徒手竊取飛利浦公司所有之水塔蓋4個。
   13.94年4月10日上午6時許，丑○○與黃正冠復承前之犯意，
      至新竹縣湖口鄉信義村王爺壟9之6號旁，共同徒手竊取丁
      ○○所有之工型黑鐵20支。
   14.94年4月11日下午2時許，丑○○與黃正冠復承前之犯意，
      至上開飛利浦公司，踰越飛利浦公司用以維護安全之窗戶
      後，進入該公司Ｇ棟大樓內，徒手竊取飛利浦公司所有之
      白鐵條1條、鐵撬1支。
   15.94年4 月17日晚上11時許，丑○○與黃正冠復承前之犯意
      ，至新竹縣竹東鎮○○路○段與光明路口，共同徒手竊取
      乙○○所有之白鐵製攤架1個。
   16.94年4 月17日晚上11時許，丑○○基於上述犯意，在新竹
      縣竹東鎮○○路○段460號前，持其所有、客觀上足以危害
      人生命、身體可供兇器使用六角扳手製成之萬能鑰匙一支
      （已扣案），開啟子○○所有車牌號碼8Ｇ－6453 號自用
      小貨車之電門後，而竊取之。於同月22日上午1 時40分許
      ，駕駛該貨車在新竹縣湖口鄉○○路一段263巷2弄口，為
      警查獲。
   17.94年4月20日上午5時，丑○○與黃正冠復承前之犯意，至
      新竹縣湖口鄉信義村王爺壟9之6號前，於共同著手欲竊取
      丁○○所有之工型鐵之際，即遭丁○○當場發現，二人即
      逃離現場而未遂。
二、案經新竹縣警察局新埔分局報告臺灣新竹地方法院檢察署檢
    察官偵查起訴，及由該署檢察官移送原審、本院併辦。
    理  由
一、上開連續竊盜之犯罪事實，迭據被告丑○○於警詢、偵查、
    原審及本院審理坦白承認，核與證人即共犯黃正冠、彭鴻壬
    於原審時結證確實，經核與被害人戊○○、被害人黃辰燄妹
    妹辛○○、被害人甲○○、壬○○（飛利浦公司代理人）、
    丙○○、庚○○、癸○○、丁○○、乙○○、子○○，分別
    於警詢時指訴情節亦相符。此外，並有贓證物品認領保管收
    據4紙、新竹縣警察局車輛協尋電腦輸入單2紙、查獲相片25
    紙、遭竊地點現場現片29紙及扣案螺絲起子、六角扳手製成
    之萬能鑰匙各1 支，足資佐證，足見被告上開之自白，核與
    事實相符，自堪採信。再者，被告雖於本院辯稱上開1.2.3.
    4.16被警查獲以外之犯行，均係其遭警查獲後自行供出云云
    ，並有被告之警訊筆錄可憑，但查，被告既遭警察先後查獲
    1.2.4.16犯行後，始供出其他之連續犯行，僅能認係自白，
    尚非自首（參照最高法院73年度第二次刑事庭決議），可見
    被告上開連續部分之犯行，雖係自白，惟不能依自首減輕其
    刑甚明，而上開3 犯行，係警察查獲後，由檢察官向本院併
    辦，從而，被告上開犯行之事證明確，其連續竊盜犯行均堪
    認定，自應依法論科。
二、按攜帶兇器竊盜，祇須行竊時攜帶具有危險性之兇器為已足
    ，並不以攜帶之初有行兇之意圖為必要；又「無論上訴人等
    主觀上是否旨在行兇抑僅便利行竊，然在客觀上顯具有行兇
    之危險性，自屬兇器之一種，其攜帶而犯竊盜罪，應成立刑
    法第321條第1項第3 款之攜帶兇器竊盜罪」（參照最高法院
    62年度台上字第2489號、70年度台上字第1613號判例意旨）
    。本件被告持以行竊之螺絲起子、六角扳手製成之萬能鑰匙
    各一支，均為鐵製品，質地堅硬銳利，持之擊刺，足以對人
    之生命、身體構成威脅，自堪認為兇器之一種。再按，刑法
    第321條第1項第2 款所謂「安全設備」，指門扇牆垣以外，
    依通常觀念足認防盜之一切設備而言，鐵絲網圍籬具有防盜
    之作用，但與牆垣係用土磚作成之性質不同，自應認為係門
    扇牆垣以外之「安全設備」。是核被告事實欄1.2.16之所為
    ，均係犯刑法第321條第1項第3 款之攜帶兇器竊盜罪；事實
    欄3.9.10.11.13.15.之所為，係犯刑法第320條第1項普通竊
    盜罪；事實欄4.17.之所為，係犯刑法第320條第2項第1項竊
    盜未遂罪；事實欄5.之所為，係犯刑法第321 條第2項第1項
    第2、3、4 款結夥三人攜帶兇器踰越牆垣竊盜未遂罪；事實
    欄6.之所為，係犯刑法第321條第1項第1、2、3 款攜帶兇器
    毀越安全設備於夜間侵入有人居住之建築物竊盜罪；事實欄
    8.12.14.之所為，係犯刑法第321條第1項第2 款踰越牆垣竊
    盜罪；事實欄7.之所為，係犯刑法第321條第1項第1、2款踰
    越牆垣於夜間侵入有人居住之建築物竊盜罪。被告與共犯黃
    星耀就事實欄1.2.4.，與共犯黃正冠就事實欄6.至15.及17.
    ，與共犯黃正冠、彭鴻壬就事實欄5.所為，分別有犯意之聯
    絡及行為之分擔，均為共同正犯。被告先後多次竊盜犯行，
    時間緊接，所犯基本構成要件相同，顯係基於概括犯意為之
    ，為連續犯，應依刑法第56條規定，論以一情節較重之刑法
    第321條第1項第1、2、3 款攜帶兇器毀越安全設備於夜間侵
    入有人居住之建築物竊盜罪，並加重其刑。起訴意旨雖只就
    被告事實欄1.2.所為提起公訴，惟事實欄3至17 部分，與起
    訴部分既有連續犯之裁判上一罪關係，已如前述，並經檢察
    官先後移送原審及本院併辦，本院自應合併審理。又被告前
    曾犯如事實欄所示之竊盜等案件，經法院判處定應執行有期
    徒刑一年六月確定，於91年1月25日入監執行，92年3 月7日
    假釋交付保護管束，迄同年6 月30日保護管束期間期滿執行
    完畢，另因恐嚇取財案件，被判決有期徒刑五月確定，易科
    罰金完畢等情，有臺灣高等法院被告前案紀錄表一件在卷足
    參，其於受有期徒刑執行完畢後五年內，再犯本件有期徒刑
    以上刑之罪，為累犯，應加重其刑，並依法遞加重之。
三、原審經審理結果，認被告罪證明確，予以論科，固非無見，
    但查，原審未及就上開3.之犯行，一併審理，自有違誤。檢
    察官執此指摘原判決不當，自為有理由，應由本院撤銷改判
    。爰審酌被告曾有竊盜、恐嚇取財等前科素行、因缺錢花用
    而連續竊取他人之物之犯罪動機與目的、竊得財物之價值、
    造成被害人損害之程度及坦認犯行之犯罪後態度等一切情狀
    ，量處如主文第二項所示之刑，以示懲儆。又扣案供被告犯
    罪所用之螺絲起子1 支，為共犯黃星耀所有，六角扳手製成
    之萬能鑰匙1 支，為被告所有，業據被告供承在卷，均應依
    刑法第38條第1項第2款規定，宣告沒收。末查，被告素行雖
    不佳，本案竊盜犯行甚多，但被告所竊盜財物非鉅，犯罪手
    法尚非卑劣，檢察官於到庭執行職務時，亦未聲請強制工作
    （參見本院卷55頁），檢察官之上訴書，亦未為上開聲請，
    本院因認無宣付強制工作必要，附此載明。
據上論斷，應依刑事訴訟法第369條第1項前段、第364條、第299
條第1項前段，刑法第28條、第56條、第321條第1項第1款、第2
款、第3款、第47條、第38條第1項第2款，判決如主文。
本案經檢察官林秀濤到庭執行職務
中　　華　　民　　國　　94　　年　　12　　月　　22　　日
　　　　　　　　　刑事第九庭  審判長法　官　陳　祐　治
　　　　　　　　　　　　　　　　    法　官　莊　謙　崇
　　　　　　 　 　　　　　　　　　　法　官　蔡　聰　明
以上正本證明與原本無異。
不得上訴。
                                    書記官　郭　台　發
中　　華　　民　　國　　94　　年　　12　　月　　22　　日
附錄：本案論罪科刑法條全文
中華民國刑法第321條
犯竊盜罪而有左列情形之一者，處六月以上五年以下有期徒刑：
一、於夜間侵入住宅或有人居住之建築物、船艦或隱匿其內而犯
    之者。
二、毀越門扇、牆垣或其他安全設備而犯之者。
三、攜帶兇器而犯之者。
四、結夥三人以上而犯之者。
五、乘火災、水災或其他災害之際而犯之者。
六、在車站或埠頭而犯之者。
前項之未遂犯罰之。
